臺灣屏東地方法院民事裁定              100年度監字第130號
聲  請  人  盧芊卉
相  對  人  盧恒
上列聲請人聲請選定受監護宣告人監護人事件，本院裁定如下：
    主      文
選定聲請人盧芊卉（女，民國47年10月20日出生，身分證統一編
號：Ｚ000000000號）為受禁治產（現為「監護」）宣告之人盧恒
（男、民國44年4 月5 日出生、身分證統一編號：Ｚ000000000號
）之監護人。
指定盧偉（男，民國56年1 月11日出生，身分證統一編號：Ｚ000
000000號）為會同開具財產清冊之人。
聲請程序費用新臺幣壹仟元由相對人負擔。
    理      由
一、本件聲請意旨略以：聲請人為相對人之胞妹，相對人前經本
    院於民國89年8 月28日以89年度禁字第34號民事裁定宣告為
    禁治產人，並由其母盧宋玉妹為法定監護人，然盧宋玉妹已
    於100 年10月12日死亡，爰依法聲請改由聲請人擔任相對人
    之監護人，並指定相對人之胞弟盧偉為會同開具財產清冊之
    人等語。
二、按民法總則民國97年5 月2 日修正之條文施行前，已為禁治
    產宣告者，視為已為監護宣告，次按民法規定之禁治產或禁
    治產人，自民法總則97年5 月2 日修正之條文施行後，一律
    改稱為監護或受監護宣告之人。民法總則施行法第4 條第2
    項、第4 條之1 定有明文。再按97年5 月2 日修正之民法親
    屬編第四章條文施行前所設置之監護人，於修正施行後，適
    用修正後之規定。民法親屬編施行法第14條之2 亦定有明文
    。又按97年5 月2 日修正之民法親屬編條文，業於98年11月
    23日施行，故相對人盧恒應視為已受監護宣告，合先敘明。
    復按監護人死亡、經法院許可辭任或有民法第1096條各款情
    形之一，且受監護人無民法第1094條第1 項之監護人者，法
    院得依受監護人、第1094條第3 項聲請權人之聲請或依職權
    ，另行選定適當之監護人，民法第1106條第1 項定有明文。
    未按法院為監護之宣告時，應依職權就配偶、四親等內之親
    屬、最近一年有同居事實之其他親屬、主管機關、社會福利
    機構或其他適當之人選定一人或數人為監護人，並同時指定
    會同開具財產清冊之人，民法第1111條第1 項亦定有明文。
三、經查，聲請人主張其為相對人之胞妹，相對人前經本院以89
    年度禁字第34號裁定宣告為禁治產人，並由其母盧宋玉妹為
    法定監護人等情，然盧宋玉妹已於100 年10月12日死亡，無
    法繼續擔任監護人之事實，有戶籍謄本、本院89年度禁字第
    34號民事裁定影本為證，且經本院依職權調閱上開卷宗核閱
    無訛，堪信為真。本院審酌聲請人為相對人之胞妹，有意願
    擔任相對人之監護人，而相對人之其他兄弟姊妹盧台、盧忠
    、盧偉、盧華及盧秀蘭均同意由其擔任相對人之監護人，亦
    有同意書、戶籍謄本等件附卷可佐，認聲請人應能為受監護
    宣告之人盧恒之利益全力維護，且本院復查無不宜由聲請人
    監護盧恒之法定事由，故基於保障盧恒之最佳利益考量，爰
    依首揭規定，准許聲請人之聲請，改由其擔任受監護宣告之
    人盧恒之監護人。另相對人之胞弟盧偉同意擔任會同開具財
    產清冊之人，並已得上開親屬之同意，故由盧偉擔任開會同
    開具財產清冊之人，自屬適當之人選，爰諭知如主文第2 項
    所示，以保障受監護宣告之人盧恒之權益。
四、依非訟事件法第21條第2 項、第24條第1 項，民事訴訟法第
    78條、第95條，裁定如主文。
中    華    民    國   100    年    12    月    6     日
                        家事庭  法  官  張以岳
以上正本係照原本作成。
如不服本裁定，應於送達後10日內向本院提出抗告狀。
中    華    民    國   100    年    12    月    7     日
                                書記官  胡世瑩